# 求助，特殊交易致使的联营公司，其初始投资成本的账务处理

提问人：meikuncy 时间：2011-01-14 11:40:12
各位老师和坛友，现有这样一个交易事项不知如何处理，请各位指教：
我司与现有的一家供应商签订协议，以未来更大的采购供应份额取得了该供应商35%的股份 （协议后，我司为最大股东），并象征性的支付了 1 元货币。在该交易事项中，我司该如何作账务处理。
由于我司是集团公司的下属公司，需要进行合并提报和投资收益确认，对于该事项需不需要相应的调整和体现。
各位老师和坛友，急切等待您们的答复，谢谢！！！！:handshake

回答人：chenyiwei
对于“以未来更大的采购供应份额取得了该供应商35%的股份”，能否提供更多的细节，即在该交易中，该供应商及其他股东的利益将得到何种方式的保障（对该供应商及其他股东的利益的保障对本公司而言也就是本公司的承诺，需要考虑是否满足负债的确认条件，即现时义务和可计量性的问题）。